# 按账龄已全额计提坏账准备得应收 / 其他应收款，未回函的话是否有必要替代测试？

提问人：csfbw 时间：2021-03-13 09:33:07
按账龄已全额计提坏账准备得应收/其他应收款，未回函的话是否有必要替代测试？

回答人：chenyiwei
替代程序的目的是核实应收款项的真实性和存在性，而“全额计提坏账准备”所指的问题是可收回性，因此两者的相关认定不同。对未回函应收款项一般均有必要执行替代程序，与对其可收回性的判断无关。